臺灣基隆地方法院民事裁定
110年度聲字第26號
聲  請  人  張玉紅  


相  對  人  蕭自強  

上列當事人間聲請停止執行事件，本院裁定如下：
    主  文
聲請人為相對人供擔保新臺幣肆仟伍佰壹拾陸元後，本院一百零
八年度司執字第一三七０三號拆屋還地強制執行事件之強制執行
程序，於本院一百一十年度補字第三二一號債務人異議之訴事件
判決確定、和解或撤回起訴前應予停止。
    理  由
一、按有回復原狀之聲請，或提起再審或異議之訴，或對於和解
    為繼續審判之請求，或提起宣告調解無效之訴、撤銷調解之
    訴，或對於許可強制執行之裁定提起抗告時，法院因必要情
    形，或依聲請定相當並確實之擔保，得為停止強制執行之裁
    定，強制執行法第18條第2項定有明文。
二、本件聲請人以其向本院提起債務人異議之訴（即本院110年
    度補字第321號案件）為由，聲請裁定停止本院108年度司執
    字第13703號拆屋還地強制執行事件（下稱系爭執行事件）
    之執行程序。本院審閱系爭執行事件卷宗及110年度補字第3
    21號卷宗後，認聲請人之聲請尚無不可，應予准許。
三、次按法院依強制執行法第18條第2項定擔保金額而准許停止
    強制執行之裁定者，該項擔保係預供債權人因停止執行所受
    損害之賠償，其數額應依標的物停止執行後，債權人未能即
    時受償或利用該標的物所受之損害額，或其因另供擔保強制
    執行所受之損害額定之，非以標的物之價值或其債權額為依
    據（最高法院86年度台抗字第442號裁定意旨參照）。經查
    ，相對人持本院107年度基簡字第822號民事判決（下稱系爭
    確定判決），於系爭執行事件聲請強制執行者，乃「聲請人
    應將坐落新北市○○區○○段00000地號土地（下稱系爭土地）
    如系爭確定判決附圖Ａ、Ｂ所示地上物（下稱系爭地上物）拆
    除，俾將占用土地返還予共有人全體」；因聲請人聲請停止
    執行，相對人所得「利用系爭土地」之時間必然延後，從而
    ，相對人因停止執行所蒙受之損害，應為停止執行期間「未
    能就系爭土地使用收益」而相當於租金之損害。因
　　系爭土地於109年1月之申報地價，為每平方公尺新臺幣（下
    同）8,960元（參見聲請人提出之土地登記第二類謄本），
    而系爭地上物占用系爭土地之面積，則係2.52平方公尺，是
    本院乃依土地法第105條、第97條、第148條以及土地法施行
    法第25條、平均地權條例第16條之規定，推定相對人每年使
    用收益系爭土地2.52平方公尺之可預期對價，應未逾2,258
    元（計算式：8,960元×2.52×10%＝2,258元，小數點以下四捨
    五入），兼之聲請人向本院提起債務人異議之訴，其訴訟標
    的價額業經核定為140,868元（參見本院110年度補字第321
    號裁定），乃不得飛躍上訴於第三審之事件，參照各級法院
    辦案期限實施要點之規定，亦可推知本案訴訟至判決確定所
    需停止執行之期間，合理推估應有2年，故相對人遲延收回
    「系爭地上物坐落系爭土地之範圍」，可能受有相當於租金
    收益4,516元之損失（計算式：2,258元×2年＝4,516元），爰
    命聲請人以現金4,516元供擔保後，准予停止執行。
四、依強制執行法第18條第2 項，裁定如主文。
中　　華　　民　　國　　110 　年　　5 　　月　　3 　　日
                基隆簡易庭法  官   王慧惠
以上正本係照原本作成。　　　　　　　　　  
如對本裁定抗告，應於本裁定送達後10日內，向本院提出抗告狀
，並繳納抗告費新臺幣1000元。
中　　華　　民　　國　　110 　年　　5 　　月　　3 　　日
                          書記官   姚安儒